# 合并抵消，盈余公积问题。

提问人：木易彐火の 风 时间：2021-02-27 16:11:00
有个疑问。。
合并抵消后的盈余公积，只剩下母公司的盈余公积。。
为何不是：按照合并净利润计提的盈余公积？

回答人：chenyiwei
这个问题一直有争议，理论上也没有完善的解释。在 2006 年以前，是明确要求合并报表层面恢复子公司盈余公积的，但当时母公司个别报表层面对子公司是权益法核算，相当于就子公司净利润计算的盈余公积的合并报表层面计提了两次，并不合理。
但在 2007 年后企业会计准则下，母公司对子公司个别报表层面已经改成权益法核算，原先的重复计提问题已不存在，这种情况下确实是恢复子公司计提的盈余公积更合理，能更好地反映合并层面的可供分配给母公司股东的未分配利润。但不清楚目前要求合并与母公司合并报表盈余公积保持一致的主要考虑理由。